【裁判字號】    97,上訴,368
【裁判日期】    970422
【裁判案由】    毒品危害防制條例
【裁判全文】
臺灣高等法院刑事判決                 97年度上訴字第368號
上  訴  人  臺灣臺北地方法院檢察署檢察官
被      告  乙○○
指定辯護人  本院公設辯護人  甲○○
上列上訴人因被告違反毒品危害防制條例案件，不服臺灣臺北地
方法院96年度訴字第1287號，中華民國96年12月25日第一審判決
（起訴案號：臺灣臺北地方法院檢察署96年度偵緝字第1953 號
），提起上訴，本院判決如下：
    主  文
上訴駁回。
    理  由
一、公訴意旨：被告乙○○（綽號：眼鏡劉），於民國93年間，
    向陸淑玲（經判決幫助販賣第二級毒品罪確定，在監執行中
    ）分租臺北縣新店市○○路○段123號2樓房屋1間，竟基於連
    續販賣第二級毒品安非他命與不特定之人牟利之概括犯意，
    雖明知甲基安非他命為毒品危害防制條例第二條第二項第二
    款所列之第二級毒品，不得非法販賣，猶委託陸淑玲，由陸
    淑玲連續自93年9月29日起至94年6月6日止，在上揭地址內
    ，於不詳姓名、年籍及聯絡電話，僅知綽號為「鴨」、「中
    華」、「阿賢」、「中其」等成年友人表示欲購買甲基安非
    他命而詢問其賣方時，陸淑玲即撥打電話給被告告知上情與
    留下「鴨」等人之聯絡電話，再由被告自己撥打電話與「鴨
    」等人進行甲基安非他命之買賣交易，陸淑玲並將其介紹聯
    繫「鴨」等人向被告購買甲基安非他命之情形，記入其所有
    之簿冊內，偶爾亦代被告向前開購毒者催討積欠之款項，被
    告遂以此法販賣第二級毒品甲基安非他命（時間、次數，均
    詳如起訴書附表所示）牟利。嗣於94年6月8日晚間11時10分
    許，經臺北縣政府警察局新店分局警員持搜索票，於前址查
    獲被告遺留之甲基安非他命1包（驗餘淨重2.377公克）、吸
    食器1組，及陸淑玲所有之記載附表所示之乙○○販賣甲基
    安非他命而居中介紹聯繫記錄之簿冊1本、電子秤1台、分裝
    空袋30個等物，因認被告係犯毒品危害防制條例第4條第2項
    之販賣第二級毒品罪等語。
二、公訴證據及起訴法條：
  (一)被告乙○○於偵訊中坦承曾向同案被告陸淑玲分租臺北縣新
    店市○○路○段123號2樓之房間等情。
  (二)證人陸淑玲於警詢及偵訊時之陳述，證明其基於幫助販賣之
    概括犯意，於93年12月底起，在臺北縣新店市○○路○段123
    號住處，連續無償幫助真實年籍資料不詳，綽號「眼鏡劉」
    之成年男子，聯絡綽號為鴨、中華、阿賢、中其、阿弟、黑
    、阿忠、小萍、葉子、阿明等人，使彼等與被告乙○○每次
    以新臺幣一千元之代價，購買第二級毒品甲基安非他命，其
    則以帳冊記載聯絡上開人之次數，「一」或「二」是代表幫
    忙打電話聯絡被告之次數，又因交付被告金錢時，會代購買
    者付錢，故需要記帳及扣案之甲基安非他命一包（淨重2.4
    公克）及吸食器一組係被告乙○○所遺留之事實。
  (三)證人陸清秀（陸淑玲之弟）於另案94年度訴字第1306號陸淑
    玲被訴販賣毒品案件審理時之證詞，證明同案被告陸淑玲所
    指之「眼鏡劉」即為被告乙○○。
  (四)證人林錫恩及施俊雄（查獲警員）於偵訊中之證詞，證明於
    臺北縣新店市○○路○段123號2樓同案被告陸淑玲住處內，
    扣得第二級毒品甲基安非他命一包（淨重2.4公克）及帳冊
    一本之過程。
  (五)扣案之同案被告陸淑玲所有帳冊一本，證明陸淑玲利用帳冊
    記載，聯絡鴨、中華、阿賢、中其、黑、阿弟、阿忠、「眼
    鏡劉」購買毒品之次數及代上開之人支付金額之事實。
  (六)臺灣檢驗科技股份有限公司94年6月15日濫用藥物檢驗報告
    一份，證明扣案之被告所遺留之透明結晶一包含第二級毒品
    甲基安非他命（驗餘淨重2.377公克）成分之事實。
  (七)扣案第二級毒品安非他命、電子磅秤、分裝袋及分裝匙，證
    明被告上開犯罪事實。
三、被告辯解要旨：
  (一)否認販賣第二級毒品。
  (二)僅自93年11月至94年3月間向陸淑玲承租房屋而住居該處，
    扣案物品非其所有，亦不知陸淑玲販賣及施用毒品情事。
四、整點爭理：
  (一)證人陸淑玲於警詢及偵訊時之陳述，是否足以證明被告有販
    賣第二級毒品之犯行。
  (二)證人林錫恩、施俊雄、陸清秀之證詞，得否證明被告有公訴
    意旨所指之犯行。
  (三)扣案之甲基安非他命、帳冊1本、電子磅秤1台及分裝袋20個
    、分裝匙等物，是否為被告所有並為其販賣第二級毒品所用
    之物品。
五、本院判斷：
  (一)證人陸淑玲於警詢及偵訊時之陳述，是否足以證明被告有販
    賣第二級毒品之犯行：
  1.證人陸淑玲雖於94年6月9日警詢時供稱幫朋友聯絡介紹向被
    告購買第二級毒品安非他命，有時也會代墊款項，故須記帳
    以便日後收錢（見原審法院94年度訴字第1306號卷第39至44
    頁之警詢錄音勘驗結果）；並於同日檢察官初訊及原審法院
    羈押訊問時先後供稱：「因為他們（指帳冊上記載之鴨、中
    華、阿賢、阿忠、小平等人）工作沒精神，我才幫他們聯絡
    眼鏡劉．．．（帳冊記載綽號）旁邊如果有一或二寫名字都
    是我幫他們打電話聯絡眼鏡劉的次數，他們有無買到安非他
    命我不知道。」（見臺灣臺北地方法院檢察署94年度偵1023
    4號卷第49頁）、「我是有用電話問要賣的人，問他說有沒
    有毒品，我只負責用電話去問綽號『眼鏡』的人，然後告訴
    他：你是否有（有沒有）毒品可以賣，若他說有，我就把買
    主的電話給他，由他們自己去聯絡」（見原審法院94年度聲
    羈字第160號卷第8至9頁）云云在卷。惟核前開陳述均係本
    件證人陸淑玲以犯罪嫌疑人及被告之身分應訊時所述，未經
    具結擔保其陳述之可信性，且與其於原審審理時以證人身份
    具結之證詞不符（見原審法院96年12月11日審判筆錄）。
  2.證人陸淑玲當時為經具名檢舉之對象，因而由警方據報聲請
    搜索，此有檢舉筆錄、偵查報告及原審法院94年度聲搜字第
    820號搜索票附於臺灣臺北地方法院檢察署94年度警聲搜字
    第822號偵查卷內可憑；並非如其所述係警員前往找尋「眼
    鏡」（即本件被告）未果，因而詢及其施用毒品情形，始為
    警查獲云云（見原審96年12月11日審判筆錄）。且本件扣案
    物品係於證人陸淑玲當時使用之一樓範圍內經警查獲（詳如
    後述），帳冊內容則包括其個人借貸、打賭等收支情形，而
    為其所記錄甚明，足認證人陸淑玲與扣案證物之密切關連。
    換言之，其與當時之搜索結果具有重大利害關係，故於此可
    能產生利害衝突之情形下，其在警詢、偵查及原審羈押訊問
    時以犯罪嫌疑人及被告之身分所為不利於本件被告之答辯，
    是否真實可信，已非無疑。
  3.證人陸淑玲先於警詢之初，否認持有扣案之安非他命及吸食
    器，並稱電子磅秤及分裝袋係其販賣玉石、水晶所用之物；
    嗣經警方多次追問帳冊內容是否為其販賣毒品之記錄後，始
    托稱自己僅「幫忙聯絡」，販賣情節則由本件被告與買方自
    行洽談，其未從中獲利云云（見原審法院94年度訴字第1306
    號卷第39至44頁之警詢錄音勘驗結果）。至偵查中亦供承帳
    冊為其所有，惟否認販賣毒品，並稱僅幫買方聯絡「眼鏡劉
    」（本件被告），否認參與交易等情。衡諸其所為前開不利
    被告之陳述時機，係在警詢及偵查遭質疑帳冊內容是否販賣
    毒品之記錄後，始為上開不利於被告之指述；且其既稱「幫
    忙聯絡」，又何來「讓他們（指被告與帳冊記載之買方）自
    己去接拿」自己交易之理（見同前原審卷第42頁即勘驗筆錄
    第7、8頁）；至於其否認從中獲利，甚且表示「有時他們（
    指買方）不方便的時，我幫他們擔，我要記才能跟他們收錢
    」云云（見同卷第43頁即勘驗筆錄第9頁），亦逾其所謂單
    純提供買方購買訊息之程度，而達於墊款提供毒品予他人施
    用之程度，此與一般販賣毒品行為，因風險及刑罰甚高，若
    非具有特殊情誼或有利可圖，殆無輕易參與涉案之常情更屬
    有違。遑論本件被告當時係向證人陸淑玲分租同址2樓之房
    間，業據二人陳明在卷，果有施毒者需連絡購買事宜，於首
    次與本件被告「自行交易」後，當可逕與被告連繫購買事宜
    ，又何需一再透過證人陸淑玲完整記錄並為轉告，徒耗等待
    時間？是認證人陸淑玲所為上開指述之時機及內容，顯屬有
    疑。佐以證人陸淑玲確因所辯單純聯絡轉告之行為，經本院
    於95年12月8日，以95年度上更(一)字第575號判決連續幫助販
    賣第二級毒品，處有期徒刑四年確定，現在執行中，此有該
    案卷證為憑，益證證人陸淑玲於前開被訴案件中，對其究為
    販賣第二級毒品之正犯或幫助犯，因涉及得否減輕其刑，而
    與本件被告間存在重大之利害衝突；嗣於本案原審作證時，
    其就本件被告犯行之成立與否，已無前述利害關係存在，佐
    以證人陸淑玲經告知拒絕權利及偽證處罰後，仍同意作證，
    並具結擔保其證詞之真實，有原審96年12月11日審判筆錄之
    記載暨其具結之結文一件附卷可憑，足認證人陸淑玲於此一
    情形下，指稱當時所述係將罪責推給本件被告等語，堪予採
    信。
  4.至於其在原審作證時，雖指稱帳冊內容係雜貨店進出貨記錄
    及個人收支帳目，而與販賣毒品無關云云，顯與帳冊中多未
    記明貨物名稱及數量，亦無任何結算記錄等一般帳目記載方
    式不符，不足為採，然此究屬涉及證人陸淑玲個人是否為販
    賣毒品之帳目記載範疇，從而其就此部分縱有不實情事，亦
    無礙前開推卸罪責予本件被告之證述。
  (二)證人林錫恩、施俊雄、陸清秀之證詞，得否證明被告有公訴
    意旨所指之犯行：
    證人林錫恩、施俊雄雖證述前開扣案物品之查獲情形，惟本
    件被告既已搬離該處，各該扣案物品之查獲地點，亦非被告
    曾經分租使用之2 樓房間，渠等所述自不足為被告曾經持有
    扣案物品之證明。另證人陸清秀雖指證被告之綽號為「眼鏡
    劉」，然僅指稱其與被告係因工作而認識，亦未敘及被告有
    何公訴人所指之販賣情事（見臺灣高等法院94年度上訴字第
    4211號卷第85、86頁）。是此部分證人所述，均不足為被告
    販賣第二級毒品安非他命之證明。
  (三)扣案之甲基安非他命、帳冊1本、電子磅秤1台及分裝袋20個
    、分裝匙等物，是否為被告所有並為其販賣第二級毒品所用
    之物品：
    本件扣案物品，均係於臺北縣新店市○○路○ 段123號1樓，
    證人陸淑玲使用空間範圍內查獲，至於被告曾經分租之2 樓
    房間，則未扣得任何毒品，業據證人即到場執行搜索之警員
    林錫恩結證在卷（見臺灣臺北地方法院檢察署94年度偵字第
    10234 號偵查卷第72.73頁）。其中：(1)甲基安非他命1包（
    淨重2.4公克）及吸食器1個係於證人陸淑玲房內查獲，有現
    場照片可憑（見臺灣臺北地方法院檢察署94年度偵字第1023
    4號卷第27至30頁），(2)帳冊1本、電子磅秤1台及分裝袋20
    個則經證人陸淑玲自承為其所有，並在其持有之中，(3)海洛
    因3包及分裝勺3支，與公訴人所指本件被告販賣第二級毒品
    之事實無涉，且經證人陸淑玲指稱為其友人「林開莉」寄放
    等語在卷。是以前開扣案物品，亦無從認定為本件被告販賣
    第二級毒品之證明。
六、駁回上訴之理由：
  (一)按犯罪事實應依證據認定之，無證據不得認定犯罪事實；不
    能證明被告犯罪者，應諭知無罪之判決，刑事訴訟法第154
    條第2項、第301條第1項分別定有明文。又事實之認定，應
    憑證據，如未能發現相當證據，或證據不足以證明，自不能
    以推測或擬制之方法，為裁判基礎（參見最高法院40年台上
    字第86號判例）；且認定犯罪事實所憑之證據，雖不以直接
    證據為限，間接證據亦包括在內，然而無論直接證據或間接
    證據，其為訴訟上之證明，須於通常一般之人均不致有所懷
    疑，而得確信其為真實之程度者，始得據為有罪之認定，倘
    其證明尚未達到此一程度，而有合理之懷疑存在而無從使事
    實審法院得有罪之確信時，即應由法院為被告無罪之判決（
    最高法院76年台上字第4986號判例參照）。綜上所述，本件
    依前開現有之證據，尚不足為被告涉有公訴人所指販賣第二
    級毒品安非他命之認定；此外，復無其他積極證據足認被告
    涉有本件被訴犯行，即不能證明被告犯罪，從而，原審諭知
    無罪之判決，經核並無不合。
  (二)檢察官上訴意旨以證人陸淑玲於警詢中陳述其幫助被告販賣
    毒品之次數、記帳方式及各買受人代號等詳細資訊，包括其
    可能涉嫌幫助販賣毒品之重要內容，參諸證人有多次違反毒
    品危害防制條例之前案紀錄，對警詢筆錄之證據能力及證明
    力有一定認知，其仍為不利自己之陳述，足見該警詢筆錄之
    可信性極高；且證人陸淑玲就本案犯罪事實，業經法院認定
    幫助本案被告販賣毒品等情確定在案，原審判處被告無罪，
    認事用法顯有違誤等語。惟查：
  1.按為貫徹無罪推定原則，檢察官對於被告之犯罪事實，應負
    實質舉證責任。刑事訴訟法修正後第一百六十一條（下稱本
    法第一百六十一條）第一項規定「檢察官就被告犯罪事實，
    應負舉證責任，並指出證明之方法」，明訂檢察官舉證責任
    之內涵，除應盡「提出證據」之形式舉證責任（參照本法修
    正前增訂第一百六十三條之立法理由謂「如認檢察官有舉證
    責任，但其舉證，仍以使法院得有合理的可疑之程度為已足
    ，如檢察官提出之證據，已足使法院得有合理的可疑，其形
    式的舉證責任已盡．．．」）外，尚應「指出其證明之方法
    」，用以說服法院，使法官「確信」被告犯罪構成事實之存
    在。此「指出其證明之方法」，應包括指出調查之途徑，與
    待證事實之關聯及證據之證明力等事項。同條第二、三、四
    項，乃新增法院對起訴之審查機制及裁定駁回起訴之效力，
    以有效督促檢察官善盡實質舉證責任，藉免濫行起訴。刑事
    訴訟法修正後第一百六十三條（下稱本法第一百六十三條）
    釐訂法院與檢察官調查證據責任之分際，一方面揭櫫當事人
    調查證據主導權之大原則，並充分保障當事人於調查證據時
    ，訊問證人、鑑定人或被告之權利（同條第一項）；另一方
    面例外規定法院「得」及「應」依職權調查證據之補充性，
    必待當事人舉證不足時，法院始自動依職權介入調查，以發
    見真實（同條第二項）；再增訂法院依職權調查證據前，應
    踐行令當事人陳述意見之程序（同條第三項），以貫徹尊重
    當事人查證之主導意見，確保法院補充介入之超然、中立。
  2.證人陸淑玲於警詢時之供述，涉及其成立正犯或幫助犯而得
    否減輕其刑，與本件被告間存在重大之利害衝突，且所述之
    情節亦與一般販賣毒品之常情相違，其證詞之證明力薄弱，
    亦難採為不利被告之證據，已如前述；是證人陸淑玲於警詢
    中所為幫助被告販賣毒品之情節，實為「利己」之陳述，尚
    難因此即認該警詢筆錄之可信性極高。又我國刑事訴訟法採
    實質的真實發見主義，法院應依職權調查證據，獨立認定事
    實，而取捨證據及認定事實，乃事實審法院職權之行使，其
    對證據證明力所為之判斷，苟係基於吾人日常生活之經驗，
    而未違背客觀上應認為確實之定則，並已敘述其何以為此一
    判斷之理由者，即不能指為違法，故法官於辦理具體案件，
    對於事實之認定及法律之適用，原應自行依其調查所得證據
    及本於其確信之見解而為獨立審判，並不受其他判決之拘束
    （最高法院九十四年度台抗字第九四號、九十一年度台上字
    第七二○三號、八十五年度台上字第五九五九號判決意旨參
    照）。縱證人陸淑玲幫助販賣毒品等情經法院判決確定在案
    ，然本院綜合全案卷證仍認公訴人所舉證據不足證明被告乙
    ○○之犯罪者，自應本於確實心證之結果為判斷，不受其他
    判決之拘束，從而，自不能以證人陸淑玲業經判處罪刑而推
    論被告亦有販賣毒品之犯行。又證據之取捨與證據之證明力
    如何，均屬事實審法院得自由裁量、判斷之職權，茍其此項
    裁量、判斷，並不悖乎通常一般人日常生活經驗之定則或論
    理法則，又於判決內論敘其何以作此判斷之心證理由者，即
    不得任意指摘其為違法。茲原判決已詳敘就卷內證據調查之
    結果，而為綜合判斷、取捨，認公訴人所提證據均不足證明
    被告有公訴人所指之犯行，其得心證的理由已說明甚詳，且
    所為論斷從形式上觀察，亦難認有違背經驗法則、論理法則
    ，或有其他違背法令之情形，自不容任意指為違法。公訴人
    提起上訴，仍執前開情詞而為爭執，並對於原審取捨證據及
    判斷其證明力職權之適法行使，仍持己見為不同之評價，而
    砌詞指摘原判決不當，亦難認有理由，應予以駁回。
據上論斷，應依刑事訴訟法第368條，判決如主文。
本案經檢察官陳國鳴到庭執行職務。
中    華    民    國    97    年    4     月    22    日
                刑事第十四庭審判長法  官  陳志洋
                                  法  官  謝靜慧
                                  法  官  吳啟民
以上正本證明與原本無異。
檢察官如不服本判決，應於收受送達後十日內向本院提出上訴書
狀，其未敘述上訴之理由者並得於提起上訴後十日內向本院補提
理由書（均須按他造當事人之人數附繕本）。
                                  書記官  江采廷
中    華    民    國    97    年    4     月    23    日
附表：
    (一)9月份
    ┌──┬──┬──┬──┬──┬──┬──┬──┐
    │日期│次數│日期│次數│日期│次數│日期│次數│
    ├──┼──┼──┼──┼──┼──┼──┼──┤
    │二九│鴨1 │三十│中1 │三一│    │    │    │
    └──┴──┴──┴──┴──┴──┴──┴──┘
    (二)10月份
    ┌──┬──┬──┬──┬──┬──┬──┬──┐
    │日期│次數│日期│次數│日期│次數│日期│次數│
    ├──┼──┼──┼──┼──┼──┼──┼──┤
    │ 一 │ 中2│ 二 │    │ 三 │    │ 四 │    │
    ├──┼──┼──┼──┼──┼──┼──┼──┤
    │ 五 │    │ 六 │    │ 七 │    │ 八 │    │
    ├──┼──┼──┼──┼──┼──┼──┼──┤
    │ 九 │ 中1│ 十 │    │十一│    │十二│    │
    ├──┼──┼──┼──┼──┼──┼──┼──┤
    │十三│ 中1│十四│    │十五│ 中1│十六│    │
    ├──┼──┼──┼──┼──┼──┼──┼──┤
    │十七│    │十八│    │十九│    │二十│    │
    ├──┼──┼──┼──┼──┼──┼──┼──┤
    │二一│    │二二│    │二三│    │二四│    │
    ├──┼──┼──┼──┼──┼──┼──┼──┤
    │二五│    │二六│    │二七│    │二八│    │
    ├──┼──┼──┼──┼──┼──┼──┼──┤
    │二九│    │三十│    │三一│    │    │    │
    └──┴──┴──┴──┴──┴──┴──┴──┘
    (三)11月份
    ┌──┬──┬──┬──┬──┬──┬──┬──┐
    │日期│次數│日期│次數│日期│次數│日期│次數│
    ├──┼──┼──┼──┼──┼──┼──┼──┤
    │ 一 │    │ 二 │    │ 三 │    │ 四 │豬1 │
    ├──┼──┼──┼──┼──┼──┼──┼──┤
    │ 五 │忠1 │ 六 │    │ 七 │    │ 八 │    │
    ├──┼──┼──┼──┼──┼──┼──┼──┤
    │二五│    │二六│    │二七│忠1 │二八│    │
    └──┴──┴──┴──┴──┴──┴──┴──┘
    (四)12月份
    ┌──┬──┬──┬──┬──┬──┬──┬──┐
    │日期│次數│日期│次數│日期│次數│日期│次數│
    ├──┼──┼──┼──┼──┼──┼──┼──┤
    │ 九 │    │ 十 │    │十一│賢1 │十二│    │
    ├──┼──┼──┼──┼──┼──┼──┼──┤
    │十三│    │十四│    │十五│中2 │十六│賢1 │
    └──┴──┴──┴──┴──┴──┴──┴──┘
    (五)1 月份
    ┌──┬──┬──┬──┬──┬──┬──┬──┐
    │日期│次數│日期│次數│日期│次數│日期│次數│
    ├──┼──┼──┼──┼──┼──┼──┼──┤
    │ 九 │    │ 十 │    │十一│    │十二│賢2 │
    └──┴──┴──┴──┴──┴──┴──┴──┘
    (六)2 月份
    ┌──┬──┬──┬──┬──┬──┬──┬──┐
    │日期│次數│日期│次數│日期│次數│日期│次數│
    ├──┼──┼──┼──┼──┼──┼──┼──┤
    │十七│    │十八│    │十九│    │二十│中1 │
    └──┴──┴──┴──┴──┴──┴──┴──┘
    (七)3 月份
    ┌──┬──┬──┬──┬──┬──┬──┬──┐
    │日期│次數│日期│次數│日期│次數│日期│次數│
    ├──┼──┼──┼──┼──┼──┼──┼──┤
    │十七│    │十八│    │十九│明1 │二十│    │
    ├──┼──┼──┼──┼──┼──┼──┼──┤
    │二九│    │三十│弟1 │三一│    │    │    │
    └──┴──┴──┴──┴──┴──┴──┴──┘
    (八)4 月份
    ┌──┬──┬──┬──┬──┬──┬──┬──┐
    │日期│次數│日期│次數│日期│次數│日期│次數│
    ├──┼──┼──┼──┼──┼──┼──┼──┤
    │ 一 │    │ 二 │弟2 │ 三 │    │ 四 │    │
    ├──┼──┼──┼──┼──┼──┼──┼──┤
    │ 五 │    │ 六 │    │ 七 │    │ 八 │萍3 │
    ├──┼──┼──┼──┼──┼──┼──┼──┤
    │ 九 │    │ 十 │黑4 │十一│    │十二│弟3 │
    ├──┼──┼──┼──┼──┼──┼──┼──┤
    │十三│萍1 │十四│    │十五│黑2 │十六│中1 │
    ├──┼──┼──┼──┼──┼──┼──┼──┤
    │十七│    │十八│弟1 │十九│    │二十│黑3 │
    ├──┼──┼──┼──┼──┼──┼──┼──┤
    │二一│    │二二│弟1 │二三│    │二四│    │
    ├──┼──┼──┼──┴──┼──┼──┼──┤
    │二五│    │二六│弟1、萍1  │    │二七│弟1 │
    └──┴──┴──┴─────┴──┴──┴──┘
    (九)5 月份
    ┌──┬──┬──┬──┬──┬──┬──┬──┐
    │日期│次數│日期│次數│日期│次數│日期│次數│
    ├──┼──┼──┼──┼──┼──┼──┼──┤
    │ 一 │    │ 二 │萍1 │ 三 │    │ 四 │    │
    ├──┼──┼──┼──┼──┼──┼──┼──┤
    │ 五 │    │ 六 │弟4 │ 七 │    │ 八 │    │
    ├──┼──┼──┼──┼──┼──┼──┼──┤
    │十三│    │十四│弟3 │十五│    │十六│弟4 │
    ├──┼──┼──┼──┼──┼──┼──┼──┤
    │十七│中1 │十八│    │十九│弟3 │二十│中1 │
    ├──┼──┼──┼──┼──┼──┼──┼──┤
    │二一│    │二二│弟3 │二三│弟3 │二四│    │
    ├──┼──┼──┼──┼──┼──┼──┼──┤
    │二五│弟4 │二六│    │二七│    │二八│弟3 │
    └──┴──┴──┴──┴──┴──┴──┴──┘
    (十)6 月份
    ┌──┬──┬──┬──┬──┬──┬──┬──┐
    │日期│次數│日期│次數│日期│次數│日期│次數│
    ├──┼──┼──┼──┼──┼──┼──┼──┤
    │ 一 │    │ 二 │    │ 三 │    │ 四 │弟2 │
    ├──┼──┼──┼──┼──┼──┼──┼──┤
    │ 五 │中3 │ 六 │黑2 │ 七 │    │ 八 │    │
    └──┴──┴──┴──┴──┴──┴──┴──┘


司法院資訊處製作；財團法人民間司法改革基金會備份。
